Inventaris van het digitale duplicaat van het archief van de Beheerder van het Surinaams Welvaartsfonds, (1926) 1947-1955 (1960)
Nationaal Archief, Den Haag
Digitaal Duplicaat: Beheerder Surinaams Welvaartsfonds
Beheer Surinaams Welvaartsfonds
1926-1960
merendeel 1947-1955
DDK23096
30891 scans
Normale geschreven, getypte en gedrukte documenten. Geen bijzondere handschriften.
Nationaal Archief, Suriname
Beheerder Surinaams Welvaartsfonds
Om de ontwikkeling van Suriname te stimuleren werd in 1947 het Surinaams Welvaartsfonds in het leven geroepen. Dit fonds moest onder meer projecten op het gebied van luchtkartering, demografisch onderzoek en landbouw gaan financieren. De gouverneur van Suriname beheerde het fonds volgens richtlijnen vanuit Nederland. Het archief bevat stukken betreffende de interne organisatie en de externe relaties van het fonds. Het grootste deel bestaat uit documenten betreffende werkzaamheden als de reeds eerder genoemde luchtkartering, landbouw, bijvoorbeeld onderzoeken naar de mogelijkheden voor de afzet van Surinaams fruit op de Nederlandse markt of de kwaliteit van vette palmvruchten. Voorts stukken over de ontginning van polders bij Nieuw-Nickerie en Coronie en daarnaast op het gebied van alle mogelijke te ontwikkelen te terreinen zoals veeteelt, bosbouw, visserij, mijnbouw, industrie, woningbouw, watervoorziening, educatie, cultuur en gezondheidszorg.
Archiefvorming
Geschiedenis van de archiefvormer
De administratie van het Surinaams Welvaartfonds
Het Surinaams Welvaartsfonds werd ingesteld bij wet van 1 augustus 1947 (Stbl. 285) met het doel, projecten ter hand te nemen of te financieren, die de ontwikkeling van Suriname zouden bevorderen. Te dien einde zou het Rijk een bijdrage van 8 miljoen gulden per jaar verstekken tot een totaal van 40 miljoen, aanvangende in 1948. Het beheer berustte bij de gouverneur van Suriname, die zou handelen volgens aanwijzingen van de Nederlandse ministeries van Overzeese Gebiedsdelen en Financiën. De beheerder zou worden bijgestaan door een Raad van Advies, bestaande uit hemzelf als voorzitter, een secretaris-administrateur en nog twee anderen. Zij zouden door het ministerie van Overzeese Gebiedsdelen worden benoemd op voordracht van de Staten van Suriname.
De uit het fonds te bekostigen werkzaamheden moesten worden vastgelegd in een werkplan, op te stellen in overleg met de Staten van Suriname en de Nederlandse Staten-Generaal en goed te keuren door de Nederlandse minister van Financiën. Voor de voordracht van alle onderwerpen ter vaststelling van inkomsten en uitgaven was de gouverneur-beheerder verplicht de Raad van Advies te horen.
Op 2 juli 1948 stelden de Nederlandse ministers van Financiën en Overzeese Gebiedsdelen nadere beheersregelen voor het fonds vast: het algemeen beheer zou berusten bij de gouverneur-beheerder, het dagelijks beheer bij de secretaris-administrateur en de administratie bij een administrateur van Financiën. Per kwartaal zouden bij de Nederlandse minister van Financiën de gelden worden aangevraagd, die in de begroting van het Welvaartsfonds over die periode waren vastgesteld. Aan het einde van het begrotingsjaar zouden de uitgaven tegenover de Algemene Rekenkamer worden verantwoord.
Zie inventarisnummer 2.
Bij de vaststelling van het werkplan in 1948 deed zich de behoefte gevoelen aan planning op grotere schaal. Duidelijk bleek, dat bepaalde opgevoerde punten van meet af aan onuitvoerbaar waren, omdat zij in een groter kader moesten worden geplaatst: zo konden voorstellen tot stadsuitbreiding van Paramaribo of tot wegenaanleg in Nieuw-Nickerie vooralsnog geen doorgang vinden. Het gevolg was de oprichting van een Surinaams Planbureau, dat een algemeen ontwikkeling- en financieringsplan voor tien jaar moest ontwerpen. Onder invloed van dit in 1953 gereedgekomen plan werden in het werkplan van het fonds voordurend wijzigingen aangebracht.
Voorzien werd in een grote hoeveelheid projecten op allerlei terreinen. Ter exploratie van het land zou luchtkartering worden toegepast: dit geschiedde door de KLM. en de gegevens zouden worden bewerkt door een centraal bureau voor luchtkartering. Daarnaast zou een bureau voor sociaaleconomische documentatie onderzoekingen doen op demografisch terrein. Een van de projecten die het ontwikkelde was een in 1950 uitgevoerde telling van de bij de landseconomie betrokken bevolking. Ook werden arbeiders geworven uit Barbados en St. Lucia. Een volksplanting op de plantage Mariënburg mislukte echter en nadere immigratievoorstellen werden niet meer uitgewerkt.
Het fonds was rechtstreeks betrokken bij de uitvoering van agrarische projecten, bij de werkzaamheden van een Visserijdienst en bij de volkswoningbouw. Daarnaast verstrekte het leningen, verleende het subsidies voor onderzoek op mijnbouwkundig en industrieel terrein en op het gebied van het onderwijs. Ook legde het de basis voor een Surinaamse Volkskredietbank, die kredieten moest verlenen voor particuliere initiatieven.
De planning van agrarische ontginningsprojecten verliep gedeeltelijk in nauwe samenwerking met de Stichting tot ontwikkeling van Machinale Landbouw in Suriname. Nu het tekort aan arbeidskrachten niet door immigratie werd opgeheven, werd gepoogd de landbouw door mechanisering te verbeteren. De uitvoering geschiedde door een civieltechnische dienst in samenwerking met het departement van Openbare Werken en Verkeer; het bureau van de dienst werd naar een zolder van het departement overgebracht. Een dergelijke samenwerking vond ook plaats bij de aanbreng van infrastructurele verbeteringen als de verbetering van het Saramacca-kanaal en bij de waterwinning.
Uiteindelijk bleken de ontginning van een aantal proefpolders in de omgeving van Nieuw-Nickerie, de opzet van een reeks kleine boerderijen in het Lelydorpplan en de experimentele herontginning van de koffieplantage Slootwijk de belangrijkste initiatieven van het fonds op agrarisch gebied te zijn. Daarnaast werden experimenten ter verbetering van het gewas gesteund, zoals de cacao-pépinière in het Landbouwproefstation bij Paramaribo, terwijl ook door de opzet van verwerking- en exportcentrales van citrusvruchten geprobeerd werd de afzet te bevorderen. Al deze werkzaamheden lagen op experimenteel terrein en waren daardoor niet direct winstgevend. Het fonds zag ze echter als een aanzet tot investeringen op langere termijn.
Nadat de door de wet voorziene betalingen aan het Welvaartsfonds waren opgehouden, werd dit in april 1955 geliquideerd. Het dagelijks beheer werd overgenomen door een liquidator, die de administratie verzorgde van projecten als de Prins Bernhardpolder en het Lelydorpplan, waarvan de overdracht aan andere instanties nog enige tijd vergde.
Geschiedenis van het archiefbeheer
Het hier beschreven archiefgedeelte werd in 1971 aangetroffen in het Gouvernementshuis van Paramaribo tezamen met een gedeelte van het Kabinetsarchief van de Gouverneur. Een ander, omvangrijker gedeelte werd reeds overgebracht naar het Centraal Archief van Suriname. Het is aan te nemen, dat de in het Centraal Archief berustende stukken hoofdzakelijk afkomstig zijn van de administrateur van Financiën en ongeschoond aan het Centraal Archief zijn overgedragen. Het archief van de beheerder, de secretaris-administrateur en de liquidator van het fonds werden in 1972 met de andere in het Gouvernementshuis aangetroffen stukken naar Nederland verscheept om te worden geïnventariseerd.
Correspondentie van de Tweede Afdeling van het Algemeen Rijksarchief, 1972 D 10.10 en 1973 D 10.14.
.Waarschijnlijk bevat dit archief de belangrijkste stukken over het door het fonds gevoerde beleid.
De verwerving van het archief
De rechtstitel is (nog) onbekend
Inhoud en structuur van het archief
Selectie en vernietiging
Lijst van vernietigde stukken
Algemeen
Duplicaten. (De duplicaten van werktekeningen en maandrapporten over polderontsluitingen zullen als documentatiemateriaal aan het ministerie van Openbare Werken en Verkeer worden afgestaan).
Begeleidbrieven van niet principiële aard en correspondentie over briefwisseling en telegramwisseling, eveneens van niet-principiële aard.
Personeel
Stukken betreffende de bezoldiging van personeelsleden, van wie salaris- of pensioenstaten aanwezig zijn.
Niet-principiële correspondentie over voorschotten, reisdeclaratie, verlof e.d.
Niet-principiële correspondentie over aankomst, vertrek, binnenlands vervoer.
Materieel
Stukken betreffende de aanschaffing (bestelling, verscheping, levering, betaling) van eenvoudige onderdelen.
Stukken betreffende de verrichtingen van eenvoudige onderhoud- en reparatiewerkzaamheden.
Totale omvang van het vernietigde gedeelte: 1.8m' of 33% van het totaal.
Aanwijzingen voor de gebruiker
Openbaarheidsbeperkingen
Volledig openbaar [beperking verlopen in 2011]
Materiële beperkingen
Aanvraaginstructie
Het originele archief bevindt zich in Suriname. U dient de digitale duplicaten via de website te raadplegen
Verwant materiaal
Beschikbaarheid van kopieën
Afgescheiden archiefmateriaal
Afgescheiden archiefmateriaal bevindt zich in:
Centraal Archief, Paramaribo
Archief van het Centraal Bureau voor Luchtkartering
Bibliotheek van 's Lands Bosbeheer
Bibliotheek van het Surinaams Museum
Lijst van stukken overgedragen aan het archief van het Centraal Bureau voor Luchtkartering
1. Rapporten van het Centraal Bureau voor luchtkartering, aangeboden aan het Surinaams Welvaartsfonds.
N.B. Genoemd worden: Verslagen van dr. J.I.S. Zonneveld over zijn reizen naar Jamaica, 23-28 juni 1952, en naar Brits-Guyana, 17-25 oktober 1951, en een rapport over de landelijke bodemkartering van het savannegebied tussen Goliath-, Gran Poika- en Maripastonkreek (districten Saramacca en Brokopondo). 1951-1952 en Z.j. 1 pak
2. Stukken betreffende het Cartografisch Centrum van het Centraal Bureau voor luchtkartering. z.j. 1 omslag
3. Stukken betreffende de luchtkartering van de Zuidelijke helft van Suriname. z.j. 1 omslag
Lijst van stukken overgedragen aan de bibliotheek van 's Lands Bosbeheer
1. Rapport over "de commissie voor naoorlogse problemen", door N.N. mei 1945 1 deel
2. Rapport over "De ontwikkeling van de geologische mijnbouwkundige dienst van Suriname over de jaren 1943 tot en met 1950", door ir. H. Schols. z.j. (ca. 1950) 1 deel
3. Rapporten van I.A. de Hulster en W.J.J. Snijders over "de Inschakeling van het bos voor de economische opbouw van Suriname", houdende voorstellen over vezelplatenindustrie en beschouwingen over de consequenties van het Brokopondoplan voor de bosbouw. z.j. (ca. 1950-1953) 2 delen
4. Rapport over het "eerste onderzoek op Diamant" in de Rosebellmijn in Sabanpassie door C. van Koote, uitgegeven door de Geologische Mijnbouwkundige Dienst van Suriname. september 1954 1 deel
Lijst van stukken overgedragen aan de bibliotheek van het Surinaams Museum
1. Rapport van de commissie voor het uitbrengen van advies inzake het plan van gemechaniseerde landbouw in Suriname. z.j. (ca. 1949) 1 deel
2. Rapport over het "Noord-Nickerieplan (Eysvoogelplan)" door E.E. Hens en W .J. van Blommestein. z.j. (ca. 1949-1950) 1 deel
3. "The Lelydorp-project. A Pilotscheme for land development in Suriname", door J.H. de Haan en J.A. Hendriks. z.j. (ca. 1950) 1 deel
4. Advies van W.J. van Blommestein over "Een combinatieplan voor de Surinamerivier" (het Brokopondplan). z.j. (ca. 1953) 1 deel
5. "Enkele opmerkingen over de Surinaamse goudwinning, meer in het bijzonder over het kleinbedrijf", door G. Doeve. z.j. 1 deel
6. "Toekomstige verkeersontwikkelingen in Suriname", nota van J.J. Hanrath. z.j. 1 deel
Bijlagen
Index op persoonsnamen
Naam Inventarisnummer
Baayens, M. 104
Beths, G. 288
Brink, J.W. 245
Broerse, J. 119
Campo, E.J. à 39 43 179
Dam, H. van 119 212
Dieben, C.P.A. 210
Dirven, J.G.P. 215
Dijkhuis, L.J. 96
Dijkmans, M.A.F. 217
Ekker, M.H. 207
Eijk, J.J. van der 215
Eysvoogel, W.F. 126-128
Gemmink, J. 82 86-90
Geyskes, D.L. 229
Gummels jr., E.A. 190
Haan, J.W. de 197
Haene, W.H.M. D'. 297
Hakvoort, K.J. 234
Heesterman, J.H. 256
Hellinga, W.Gs. 292
Hens, E.E. 132
Hoffen, M.M. van 112
Holtrop, M.W. 67
Hulster, A.W. 221
Kannegieter, A. 91
Kersen, J.F. van 245
Koster, C.L. 109
Kruijer, G.J. 80
Lanjouw, J. 93
Lieftinck, P.A. 279
Lincklaen Arriëns, R.A. 124
Lindeman, J.C. 93
Lobatto, M. 94
Meer, Z.Y. van der 267
Mesu, P. 49
Meijer, E.M. 5
Parra, E. de la 40
Perk, A. 95 123
Ramakissoen, 249
Reijntjes, E.J. 233
Rossin, M. 92
Sanwirjatmo, Gino 16
Simons, A.L. 73
Sirhadoersing, 118
Smit, W.G.H.C.J. 300
Snellen van Vollenhoven, H. 108
Snijders, W.J. 226 227
Soekramsingh, 118
Verbond, Ch. 225
Waller, Th.S. 214
Weijden, W.J.M. van der 248
Zaal, A.F.G. 27
Zander, P.W. 13
Index op zaaknamen
Onderwerp Inventarisnummer
Afrika, bosbouw 221 226 227
Afrika, landbouwmechanisatie 101
Agrarische Verordening1937 133
Albina, zagerij 218
Algemene Surinaamse Vereniging voor Pluimveehouders 211
Analfabetismebestrijding 292
Arawarrarivier (district Saramacca), schoonmaking 263
Bacovendrogerijen 117
Bacoventeelt 117
Balata-afzet 225
Bankwezen 56 64
Bauxietwinning 245
Beatrix,cutterzuiger 257
Beekhuizen (Paramaribo) 265 267
Bestuur 3
Boardfabrikage 253
Bosbouw in het buitenland 94
Bosbouw, inventarisatie 78
Bosnegers, analfabetisme 292
Boxel, plantage (district Suriname) 104
Brits-Guyana, grasteelt 214
Brits-Guyana, veeteelt 217
Brokopondoplan 295
Bureau des Recherches d'Outre Mer 92
Bureau voor Sociaal-Economische Documentatie 32 299
Cacaopépinière 201-203
Caribische Commissie 298
Caribisch gebied, centraal technologisch instituut 297
Caribisch gebied, immigratie uit het 103
Caribisch gebied, visserij 238
Centraal Archief 274
Centraal Bureau voor Luchtkaartering 71-78
Centraal Comité Plaatselijke Inzameling Afval 44
Citruscultuur, sanering 113
Citrusprodukten, afzet 109-115
Commissie van coördinatie ten behoeve van de Tweede Algemene Volkstelling 84
Congo Belgisch, plantengroei 90
Coördinatiecommissie Nederland-Suriname 43 95 112 179
Corantijnpolder, eigendomsrecht gronden 204
Corantijnpolder, steenwinning 243
Coroniepolder 125 207 208 306
Coronie, vakschool voor kleermakers 294
Coronie, vakschool voor schoenmakers 293
Culturele educatie 291
Cultuur- en Handelmaatschappij Frisia n.v. 204
Cultuur- en Handelmaatschappij Saramacca n.v. 208
Delft (Nederland), T.N.O.-instituut 253
Departement van Landbouw, voorlichting economische zaken 122
Engeland, koloniale adviesraad van landbouw, veeteelt en bosbouw 201
Ertsgenese 245
Evangelische Broedergemeente, jeugdcentrum 296
Evangelische Broedergemeente, medische zorg 297
Evangelische Broedergemeente, scholen 287 295
Exploitatiemaatschappij Picus n.v. 266
Geologisch Mijnbouwkundige Dienst 280-284
Geologisch onderzoek 42
Goudwinning 241 244 245
Gouverneur, bezoek aan Slootwijk 198
Groningen (district Saramacca), schelpwinning 240
Groot Henarpolder 136 139 305
Groot Henarsluis 139 146 150
Haenen, firma J.F.D. 100
Handel 50 53
Hernhutter Normaalschool 295
Houtindustrie Tropicus n.v. 266
Houtonderzoek 216 217 221 223 228
Houtsoorten, inheemse 223
Indonesische Nederlanders, immigratie 105
Ingenieur, De (tijdschrift) 137
Juliana, koningin, bezoek aan Suriname 152
Kaolien 242
Kersten & Co., fa. 99
K.L.M. 76 77
Koninklijk Verenigd Indisch Instituut 120 250
Koshin, aannemersbedrijf 269-272
Kyaniet 234
Landbouwmaatschappij Nieuw Meerzorg 205
Landbouwtelling 1950 87
Landbouwvoorlichtingsdienst 123
Landmeetkundige dienst 38
Landsbosbeheer 's 78 223
Leonsberg (district Suriname), flatbouw 269-272
Levensonderhoud, kosten van 53
Likwidatie Surinaams Welvaartsfonds 62 70
Maltostase, extractiebedrijf 247
Margarethenburg (district Nickerie) 223
Margarethenburg (district Nickerie) houtzagerij 249
Marktwezen, onderzoek naar 119
Matapica (district Commewijne) visvijvers 236
Melkdistributie 219
Moutsuikerindustrie n.v. 247
Muziekuitvoeringen 288
Naarden, plantage (district Commewijne) 115
Nannipolder 136 140 305
Nanni-sluis 156 157
Nederland, Cultuurtechnische Dienst 49
Nederland, rijstexport naar 121
Nederland, soja-export naar 168
Nederland, uitzending landbouwers naar 97
Nederlandsch Guyana Voetbalbond 277
Nederlandsche Bank 67
Nickerie, Landbouwproefstation 163 164
Nickerie, proefboerderij 162
Nieuw Meerzorg, plantage (district Suriname) 205
Nieuw Nickerie, Nederlandse boeren in 125 132
Nieuw Nickerie, produktieve coöperatie 131
Nieuw Nickerie, sectiehoofd Openbare Werken 138
Nieuw Nickerie, technisch hoofdambtenaar 130 134 301-305
Nieuw Nickerie, verkavelingen 132
Nieuw Nickerie, waterhuishouding 135
Nieuw Nickerie, waterleiding 285
Noord-Nickerieplan 137
Onteigening ten algemenen nutte 204
Openbare Werken en Verkeer, gebouw 33
Palmolieteelt 120
Papierfabrikage 252
Paramaribo, afvalinzameling 44
Paramaribo, ambachtschool 286
Paramaribo, haven 254 266
Paramaribo, Landbouwproefstation 201-203
Paramaribo, sluisbrug Combéweg 277
Paramaribo, sportcentrum 278
Paramaribo, stadsuitbreiding 265 267 268
Paramaribo, St.Vincentiusziekenhuis 299
Paramaribo, waterafvoer 276
Paramaribo, ziekenhuisbouw 298
Pectine-industrie 247
Peu et Content, plantage (district Suriname) 200
Plantengroei in de kuststreek 93
Pluimveeteelt 211
Pottenbakkerij 248
Prins Bernhardpolder 139 305
"Prinses Marijke", motorschip 14
Raad van Advies van het Surinaams
Welvaartsfonds 3 300
Rameh-vezels 251
Rechtspersoonlijkheid van het
Surinaams Welvaartsfonds 5
Rexora-padi 170
Rosebell, kleingoudwinningbedrijf 241
Rundveeteelt 213
Rijstpellerijen 118
Sarakreek, kleingoudwinning 231 234
Sarakreek, kyantietwinning 234
Saramacca, balatateelt 220
Saramacca, kolonisatie 207
Saramaccakanaal, verbetering 258 259
Savannengras, onderzoek 214
Scheepvaartmaatschappij Suriname n.v. 12 255 256
Slootwijk, plantage (district Commewijne) 102 106
Soja-teelt 168
Staten van Suriname 69
Stichting "Quo Vadis?" 108
Stichting Surinaamse Koffiecentrale 192
Stichting tot bevordering van de sociale opbouw in Suriname 273
Stichting tot ontwikkeling van Machinale landbouw in Suriname 98 102 121 132 192 275
Stichting voor visserijbevordering 239
Surinaamsche Waterleidingmaatschappij 279
Surinaamse Bananenmaatschappij 116
Surinaamse Citrus Centrale 111 113 114
Surinaamse Import- en Exportmaatschappij Samson n.v. 176
Surinaamse Luchtvaartmaatschappij 264
Surinaamse Volkscredietbank 55 63
Surinaamse Vruchtenteelt- en Conservenmaatschappij 110 111
Survrucom 110 111
Taalonderzoek 292
Textielindustrie 250 251
Tienjarenplan 47 51 52
Tilapiavissen, teelt 164
Urbanisme 80
Veestapel, gezondheidstoestand 209 210
Vereeniging van afstammelingen van Nederlandse kolonisten 107
Verenigde Naties, Algemene Vergadering 40
Verenigde Staten, bosbouw 221
Verenigde Staten, hulpverlening aan Suriname 65
Verenigde Staten, Nederlands Informatiebureau 27
Vereniging van Mechanische Landbouw van Suriname 121
Vervoer over zee 260
Visserijdienst 230 233 237 239
Voeding in de tropen 95
Volkstelling 1950 82-90
Volkswoningbouw 266 268-273
Voorthuizen, visbedrijf 232
Wageningen (Nederland), landbouwhogeschool 91 228
Wageningen (Nickerie) 275
Warrappa-kreek (district Commewijne), verlegging 261
Waterboringen 280-284
Wegenbouw 262
Werkcommissie voor de Volkstelling 1950 84
Weverijen 250
Windhoek (district Suriname), flatbouw 269-272
Wijngaarde-Simons, zagerij 218
Concordantie op de inventaris van het archief van de beheerder van het Surinaams Welvaartsfonds, vervaardigd in 1974.
1 1
2 2
3 4 1
4-54 6-56 2
55 58 3
56-57 60-61 4
58-63 63-68 5
64-68 71-75 7
69-77 77-85 8
78 87 9
79-122 91-134 12
123 136 13
124-197 138-211 14
198-202 213-217 15
203 219 16
204-289 221-306 17
Beschrijving van de series en archiefbestanddelen
- INTERNE ORGANISATIE, 1
  - Algemene Zaken, 1.1
    - Briefwisseling tussen de gouverneur en het ministerie van Overzeese Gebiedsdelen over het wetsontwerp tot stichting van een "Welvaartsfonds Suriname"., November 1946; 1; 1 omslag
      Dit inventarisnummer is alleen als kopie te raadplegen.
    - Stukken betreffende de vaststelling van beheersregelen voor de administratie en de compatibiliteit., 1947-1950; 2; 1 omslag
    - Stukken betreffende de vaststelling van de bevoegdheden van bestuursleden van het Surinaams Welvaartsfonds en van de Raad van Advies., 1949; 3; 1 omslag
    - Ingekomen gouvernementsbesluiten over protocollaire aangelegenheden., 1952; 4; 3 stukken
    - Ingekomen nota van de Nederlandse minister van Overzeese Rijksdelen, begeleidende een advies van prof. E.M. Meijers inzake de vraag, of het Surinaams Welvaartsfonds rechtspersoonlijkheid bezit., 1953; 5; 1 omslag
    - Briefwisseling over de treffen van regelingen in verband met de opheffing van het secretariaat., 1954-1955; 6; 1 omslag
    - Stukken betreffende de samenstelling van het jaarverslag van het fonds over 1954, tevens eindverslag, met concept-hoofdstukken., 1955; 7; 1 pak
  - Personeel, 1.2
    - Ingekomen brieven van sollicitanten naar de functie van gouvernementssecretaris, tevens secretaris en administrateur van het Welvaartsfonds., Mei-juni 1946; 8; 1 omslag
    - Briefwisseling over de rechtstoestand van personeelsleden, met retroacta., 1948-1954; 9; 1 omslag
    - Stukken betreffende benoeming, bezoldiging en ontslag van personeelsleden van het secretariaatsbureau, met salaris- en pensioenstaten., 1948-1955; 10; 1 omslag
    - Stukken betreffende benoeming, bezoldiging en ontslag van het technisch personeel, met salaris- en pensioenstaten., 1948-1955; 11; 1 omslag
    - Ingekomen nota's van de n.v. Scheepvaartmaatschappij Suriname voor de verhuur van barkassen ten behoeve van personeelsleden in overheidsdienst., 1948; 12; 1 omslag
    - Stukken betreffende een antecedenten onderzoek betreffende een sollicitant naar de functie van waterbouwkundige., 1949; 13; 1 omslag
    - Stukken betreffende de aankoop en het gebruik van de motorboot "Prinses Marijke" voor dienstreizen., 1949-1957; 14; 1 omslag
    - Informele briefwisseling van de secretaris van het fonds over door hem te ondernemen bezoeken aan projecten., 1952-1955; 15; 1 omslag
    - Stukken betreffende de regeling van het onderhoud van de nabestaanden van Sanwirjatmo Gino, overleden na een door de secretaris van het Welvaartsfonds veroorzaakte aanrijding., Februari-april 1954; 16; 1 omslag
  - Boekhouding, 1.3
    - Briefwisseling met de administrateur-beheerder over de nadere specificatie van enkele uitgaven., 1949-1953; 17; 1 omslag
    - Ingekomen rekeningen-courant van de administrateur-beheerder met het Welvaartsfonds., 1950; 18
      De rekeningen-courant over de volgende jaren zijn verwerkt in de jaarrekeningen, inventarisnummers 22-26.
    - Ingekomen maandelijkse rekeningen, met correspondentie., 1950; 19; 1 omslag
    - Grootboek., 1951; 20; 1 deel
    - Rekeningen over de jaren 1951-1954, met inhoudstafels., 1952-1955; 21-26; 6 omslagen
      - 1951Concept., 21
      - 1952Concept., 22
      - 1952, 23
      - 1953Concept, 24
      - 1953, 25
      - 1954, 26
- EXTERNE RELATIES, 2
  - Ingekomen verzoek van A.F.G. Zaal om aanstelling als "contactambtenaar van Suriname, gevestigd te New York", met begeleidend advies van het Nederlands Informatiebureau te New York., Juni, augustus 1946; 27; 2 stukken
  - Ingekomen notulen van besprekingen tussen de gouverneur en de minister van Overzeese Gebiedsdelen over in Suriname uit te voeren ontwikkelingsprojecten. Gestencild., April-mei 1948; 28; 1 omslag
  - Stukken betreffende de Raad van Advies., 1947-1955; 29-31
    - Ingekomen notulen van vergaderingen van de Raad van Advies, 1947-1955, 29; 1 pak
    - Stukken betreffende een voorstel tot oprichting van een commissie van deskundigen in Nederland naast de Raad van Advies, 1948, 30; 1 omslag
    - Briefwisseling van de gouverneur over benoeming en ontslag van leden van de Raad van Advies, 1949-1955, 31; 1 omslag
  - Stukken betreffende personeelsaangelegenheden van het Bureau voor Sociaal-Economische documentatie., 1948-1951; 32; 1 omslag
  - Stukken betreffende betrekkingen met het departement van Openbare Werken en Verkeer, 1949-1955; 33-38